臺灣桃園地方法院刑事判決
110年度訴字第452號
公  訴  人  臺灣桃園地方檢察署檢察官  
被      告  陳國龍


選任辯護人  黃暖琇律師
上列被告因違反毒品危害防制條例案件，經檢察官提起公訴（11
0年度偵字第6684號），本院判決如下：
    主  文
陳國龍共同犯販賣第三級毒品未遂罪，累犯，處有期徒刑肆年捌
月。
扣案如附表一編號一、二所示之物沒收。
    事  實
一、陳國龍知悉4-甲基甲基卡西酮(Mephedrone)、愷他命(Ketam
    ine)均係毒品危害防制條例第2條第2項第3款所列管之第三
    級毒品，不得販賣，仍與真實姓名、年籍不詳綽號「小武」
    之成年男子，基於販賣第三級毒品以營利之犯意聯絡，由「
    小武」於民國110年1月16日（起訴書誤載為「110年1月2日
    」）某時，使用手機門號0000000000號發送內容為「茶茶寵
    物美容全新開幕、0.9小時2000、1.5小時3000、2.7小時500
    0、寵物香水700買三送一、預約專線0000000000」之販毒廣
    告簡訊予不特定人，吸引有購毒需求者與之聯繫。適有桃園
    市政府警察局平鎮分局北勢派出所員警黃文凱、林逸群、陳
    威祺於同年月23日接獲民眾檢舉，遂由黃文凱喬裝買家撥打
    上開門號0000000000號佯裝欲購毒，並加入「小武」之微信
    暱稱「茶茶寵物美容」，而與「小武」約定於110年1月23日
    晚間10時30分許，在桃園市○○區○○街00巷00號華勛公園碰面
    交易。嗣陳國龍於上開時間駕車抵達上開約定地點，待喬裝
    買家之黃文凱、林逸群上車後，其等於車內談妥以新臺幣(
    下同)4,100元之價格購買含4-甲基甲基卡西酮之咖啡包4包
    、愷他命1包之交易內容。後於陳國龍交付上開毒品予黃文
    凱、林逸群之際，經黃文凱、林逸群表明身分當場逮捕而未
    遂，並扣得附表一編號1、2所示之物，而悉上情。
二、案經桃園市政府警察局平鎮分局報告臺灣桃園地方檢察署檢
    察官偵查起訴。
    理  由
壹、程序方面
一、本判決下列所引用被告陳國龍以外之人於審判外之陳述，被
    告、辯護人及檢察官迄於言詞辯論終結前，均未就證據能力
    部分聲明異議，本院審酌上開證據資料作成時之情況，尚無
    違法、不當或顯不可信之情況，認以之作為證據應屬適當，
    依刑事訴訟法第159條之5規定，應認前揭供述證據均有證據
    能力。
二、本判決以下所引用之非供述證據，均與本件事實具有自然關
    聯性，且核屬書證、物證性質，又查無事證足認有違背法定
    程序或經偽造、變造所取得等證據排除之情事，復經本院依
    刑事訴訟法第164條、第165條踐行物證、書證之調查程序，
    況檢察官、被告及其辯護人對此部分之證據能力亦均不爭執
    ，是堪認均具有證據能力。
三、被告及辯護人雖一度主張本案存有員警「陷害教唆」之疑慮
    等語（見本院110年度訴字第452號卷【下稱本院卷】第143
    頁）。然按刑法上所謂陷害教唆，係指行為人原無犯罪之意
    思，純因具有司法警察權者之設計誘陷，以唆使其萌生犯意
    ，待其形式上符合著手於犯罪行為之實行時，再予逮捕者而
    言。此種「陷害教唆」，因行為人原無犯罪之意思，具有司
    法警察權者復伺機逮捕，係以不正當手段入人於罪，尚難遽
    認被陷害教唆者成立犯罪。至於刑事偵查技術上所謂之「釣
    魚」者，則指對於原已犯罪或具有犯罪故意之人，司法警察
    於獲悉後為取得證據，以設計引誘之方式，佯與之為對合行
    為，使其暴露犯罪事證，待其著手於犯罪行為之實行時，予
    以逮捕、偵辦者而言。後者因犯罪行為人主觀上原即有犯罪
    之意思，倘客觀上又已著手於犯罪行為之實行時，自得成立
    未遂犯，與「陷害教唆」情形迥然有別（最高法院101年度
    台上字第3253號判決意旨參照）。查，本案乃員警接獲民眾
    檢舉而知悉「小武」所發送之上開販毒簡訊，進而聯繫「小
    武」洽談毒品交易之時間、地點，後由被告攜帶附表一編號
    1、2所示之毒品咖啡包、愷他命前往交易地點並為警查獲（
    詳後述）。是從上開查獲經過觀之，可知被告與「小武」本
    即有販賣第三級毒品之故意，且已對外發送廣告簡訊，將販
    賣毒品之犯罪意思顯露於外，而著手實行販賣行為。則員警
    喬裝買家佯裝購毒，後由被告出面進行毒品交易，屬合法之
    「提供機會型誘捕偵查」，且被告及辯護人就此節嗣已不再
    爭執（見本院卷第310頁），是本案因上開偵查手段而取得
    之相關證據，應無違背法定程序可言。
四、至被告及辯護人雖爭執卷附由員警製作之現場錄音譯文，認
    應不具證據能力等語（見本院110年度訴字第452號卷【下稱
    本院卷】第140頁）。然上開現場錄音檔案業經本院當庭勘
    驗並製成勘驗筆錄（見本院卷第156至171頁），且本院以下
    並未援引該份員警製作之錄音譯文內容作為認定被告犯罪事
    實之證據，是就該譯文證據能力之有無即不再予論述，附此
    說明。
貳、實體方面
一、認定犯罪事實所憑之證據及理由：
　　訊據被告固坦承有於前述時、地與黃文凱、林逸群碰面欲交
    付毒品等情，惟矢口否認有何販賣第三級毒品犯行，辯稱：
    伊當天和友人在環中東路麥當勞，偶然遇到該友人之朋友「
    小武」，「小武」臨時和伊說他跑不開，請伊幫忙送東西給
    伊朋友，伊答應後，「小武」請伊開車過去現場，伊知道交
    付的東西是毒品，但不知道是買賣，價錢都是警察和伊說的
    ，伊完全不知情，伊僅承認轉讓毒品等語。經查：
　㈠「小武」於110年1月16日某時，使用手機門號0000000000號
    發送內容為「茶茶寵物美容全新開幕、0.9小時2000、1.5小
    時3000、2.7小時5000、寵物香水700買三送一、預約專線00
    00000000」之販毒簡訊予不特定人，嗣員警陳威祺、黃文凱
    、林逸群接獲民眾檢舉後，即由黃文凱喬裝買家與「小武」
    使用之微信暱稱「茶茶寵物美容」洽談交易事宜，並約定於
    110年1月23日晚間10時30分許，在前述華勛公園進行交易。
    嗣被告於上開時間駕車攜帶毒品到場，而與喬裝買家之黃文
    凱、林逸群碰面，待被告交付毒品予黃文凱、林逸群之際，
    隨即為警當場逮捕，並扣得附表一編號1、2所示之物等情，
    為被告所是認，核與證人黃文凱於偵查及本院審理中之證述
    ；證人林逸群、陳威祺於本院審理中之證述情節相符，並有
    現場照片、對話紀錄翻拍照片、對話錄音光碟、桃園市政府
    警察局平鎮分局扣押筆錄暨扣押物品目錄表所載之扣案物等
    可資佐證（見臺灣桃園地方檢察署110年度偵字第6684號卷
    【下稱偵卷】第49至53頁、第85至89頁），是此部分事實均
    堪認定。
　㈡扣案如附表一編號1所示之物，經鑑定檢出第三級毒品4-甲基
    甲基卡西酮成分；如附表一編號2所示之物，則檢出第三級
    毒品愷他命成分等情，有臺北榮民總醫院110年1月26日北榮
    毒鑑字第C0000000號毒品成分鑑定書附卷足稽（見偵卷第19
    3頁），是被告當時交付予黃文凱、林逸群之物均屬第三級
    毒品乙節，亦無疑義。
　㈢被告主觀上知悉本案為毒品買賣交易之認定：
　⒈證人黃文凱於偵查及本院審理中證述：當時伊打0000000000
    號並加對方微信，對方微信暱稱是「茶茶寵物美容」，後來
    和對方約定110年1月23日晚上10點30分華勛公園交易，交易
    是伊和林逸群前往，被告開車到場，伊和林逸群上被告之車
    後，伊和被告說要2組咖啡包和1個愷他命，1組是3包送1包
    ，但因為被告只有帶到6包咖啡包，所以伊就和被告說先拿1
    組，咖啡包1包是700元、1組就是2,100元，小的菸是指愷他
    命，愷他命訊息上打是2,000元，所以伊在錄音裡說「給你4
    1」就是指4,100元，被告發出的聲音「來，1..2..3..4」是
    被告在給伊毒品咖啡包；當時在現場被告有說「哈囉是你嗎
    」，伊說對，就上車，是被告主動和伊確認身分，上車後，
    被告沒有表示他不知情、不知道到場做什麼或伊為何要上車
    等情況，於被告拿出毒品後，伊就逮捕被告，且被告交付的
    東西外包裝上看的出來就是毒品咖啡包和愷他命，而對話裡
    面提及「41」、「21」都是指毒品價格，當時價格都是按照
    廣告簡訊上面所提及的價格去計算，並依照廣告之價格計算
    給錢，當下被告也沒有說什麼等語（見偵卷第143至144頁、
    本院卷第238至240頁、第252至254頁）。
  ⒉證人林逸群於本院審理中證稱：當天有先和對方通話，對方
    說會開車或騎車來，伊和黃文凱就在華勛公園那邊等，被告
    當時先搖下車車窗示意是他，對話中被告說「來，，1..2..
    3..4」，伊則說「可以開燈嗎」，是被告要將毒品交給伊和
    黃文凱，伊數錢給被告；當天他伊有上被告的車，被告未向
    伊或黃文凱表示不知道到場幹麻，而被告交付的咖啡包和愷
    他命從外觀都可以辨識可能含有毒品成分，錄音對話裡面提
    到的「41」、「21」都是指交易價格，伊是按照簡訊上之內
    容計算並和被告確認是否正確，被告當時聽到的回應就是一
    般交易的對答，被告有說「41就對」就是指伊提出的4,100
    元之價格正確，這4,100元是指1組毒品咖啡包及小的愷他命
    等語（見本院卷第256至257頁、第259至260頁）。
　⒊綜觀證人黃文凱、林逸群上開證述內容，可知被告當時係駕
    車到場，由黃文凱、林逸群上車並於車內進行交易，且黃文
    凱、林逸群有向被告提及欲購買之毒品種類、數量及確認交
    易價格是否正確，期間均未見被告有何不解或疑惑之反應。
    又經本院當庭勘驗現場錄音光碟，並徵諸如附表二所示之部
    分勘驗結果（全部勘驗筆錄見本院卷第156至171頁），足見
    於黃文凱、林逸群上車後，被告並未馬上將毒品交付黃文凱
    、林逸群，反係與其等開始談論毒品交易內容、確認交易價
    格，事後亦有交付毒品、收取價金及找錢予員警之舉動，此
    從被告稱「等於要8包就對了」、「我沒帶到這麼多，再補
    你2包啦」、「41就對阿」、「來，，1..2..3..4」、「來
    ，4千...3Q very much」、「先找你400」等語，即可知悉
    。足見被告係基於販賣毒品之主觀犯意，參與議定交易內容
    、收取價金、交付毒品等販賣毒品之構成要件行為。且被告
    更於對話中數度稱呼黃文凱、林逸群為「老闆」，此顯非一
    般轉讓毒品者間所會使用之稱謂；況被告亦提及「不會騙你
    們的啦，我們做生意是老實的」、「你放心啦，有錢賺為什
    麼不來」等語，而自陳其係做生意，且有利可圖，在在足徵
    被告知悉本案係進行毒品買賣交易，而非單純交付、轉讓毒
    品予他人而已。
　⒋被告雖辯雖稱價錢的部分均係員警主動提起，其不知要收錢
    云云。然縱係如此，觀諸附表所示之勘驗結果，被告對於員
    警所稱之毒品交易價格未表示疑問或有何異議，且同意員警
    自行計算之交易價格，並進行交付毒品、收取價金等後續交
    易流程。則從黃文凱、林逸群上車與被告進行洽談，乃至後
    續與被告確認毒品交易內容、價錢之整體過程觀察，被告與
    黃文凱、林逸群間之互動、對話均流暢、自然，未有不明就
    裡之異樣，益徵被告對於本案係毒品買賣乙節確屬知情。其
    此部分辯解，自無可採。
　㈣辯護意旨雖稱：被告僅係偶然受「小武」所託前往交付毒品
    予他人，並非刊登販毒廣告及實際與員警洽談毒品交易之人
    ，對「小武」與員警事前交談之內容均不知情，而「小武」
    與該他人間之毒品交易是否具對價關係，或為合資購買、轉
    讓毒品或幫助施用等，對被告而言均屬可能，尚難以被告與
    員警見面後有提及金錢乙節，而認被告主觀上有販賣毒品之
    認識等語（見本院卷第324至325頁）。然而：
　⒈據證人黃文凱於本院審理中證稱：伊用微信和「茶茶寵物」
    聯繫，但伊不確定對方是否是被告，因為有男生、有女生等
    語（見本院卷第242頁），固可認被告並非最初透過微信暱
    稱「茶茶寵物美容」與員警接洽毒品交易之人，亦無積極證
    據可認前揭販毒廣告簡訊係由被告所發送。
　⒉惟依前述，被告已知悉其當時攜帶毒品前往交易地點係為從
    事毒品買賣。且細繹附表二所示之勘驗結果，黃文凱原欲向
    被告購買2組（即8包）咖啡包及1包愷他命，然因被告攜帶
    之咖啡包數量不足，故僅先交易1組（即4包）咖啡包及1包
    愷他命。至尚積欠之1組咖啡包，被告則於過程中向黃文凱
    、林逸群稱「等下我再回報一下，我立刻給你們送過來」、
    「啊你等下要再1組就對了齁？」等語，而向黃文凱、林逸
    群確認是否還要再購買1組咖啡包，並允諾於回報後稍晚再
    送過來；復於林逸群向被告表示「我、我錢沒有就先給你喔
    」等語，意指其尚未支付上開1組咖啡包之價錢時，經其以
    「我知道，我等下送來的時候，你再拿，好不好？」等語回
    應，示意林逸群於稍晚其送貨時再予支付即可。而上開「還
    要再1組」及價金之交付等節，均係指涉毒品買賣交易之情
    況，與合資購毒、幫助施用毒品或轉讓毒品等態樣所可能產
    生之對話內容不相吻合，益見被告明確知悉本案係屬販賣毒
    品之有償交易。是辯護意旨此部分所指，無從採認。
　⒊且共同實施犯罪行為之人，在合同意思範圍以內，各自分擔
    犯罪行為之一部，相互利用他人之行為，以達其犯罪之目的
    者，即應對於全部所發生之結果，共同負責。本案被告既知
    悉「小武」指示其前往交易地點，係為進行毒品買賣，其仍
    攜帶附表一編號1、2所示毒品前往，並與黃文凱、林逸群進
    行毒品交易，足見其與「小武」於共同販賣毒品的意思範圍
    內，互相利用彼此以遂行犯行，是縱其非實際發送販毒廣告
    簡訊之人，亦非員警最初聯繫接洽之對象，亦無礙其主觀上
    具有販賣第三級毒品之故意，而與「小武」就本案犯行具有
    犯意聯絡及行為分擔之認定。
　㈤衡諸毒品取得不易，量微價高，依一般社會通念以觀，凡為
    販賣之不法勾當者，倘非以牟利為其主要誘因及目的，應無
    甘冒被查緝法辦重刑之危險，平白無端義務為該買賣之工作
    ，是其販入之價格必較售出之價格低廉，而有從中賺取買賣
    差價牟利之意圖及事實，應屬符合論理法則，且不違背社會
    通常經驗之合理判斷。而本案毒品交易係屬有償，且被告交
    付予黃文凱、林逸群之物均屬第三級毒品，為法令嚴禁查緝
    之對象，販賣行為更事涉重典，若無利潤可圖，「小武」實
    無甘冒重典，輕易將所持有之毒品無償轉讓他人之可能，堪
    認「小武」主觀上係基於營利之意圖而為本案販賣毒品行為
    。則被告知悉上情，仍依「小武」指示攜帶毒品前往與黃文
    凱、林逸群進行交易，自應就本案販賣第三級毒品犯行負共
    同正犯之刑責。
  ㈥從而，被告所辯各節及辯護意旨所指情詞，均無可採。本件
    事證已臻明確，被告犯行堪以認定，應依法論科。
二、論罪科刑：
　㈠核被告所為，係犯毒品危害防制條例第4條第6項、第3項之販
    賣第三級毒品未遂罪（又本案被告持有之第三級毒品純質淨
    重未達5公克以上，此部分尚無成立刑事犯罪，自不生持有
    第三級毒品之低度行為為販賣之高度行為所吸收之問題，附
    此說明）。
　㈡被告與「小武」間就上開犯行，具有犯意聯絡及行為分擔，
    應論以刑法第28條之共同正犯。
　㈢刑之加重、減輕：
　⒈累犯部分：
　⑴被告前①因施用毒品案件，經本院以107度審訴字第404號判決
    分別處有期徒刑4月、5月、7月，並就有期徒刑4月、5月得
    易科罰金部分定應執行刑有期徒刑8月確定（有期徒刑得易
    科罰金部分已於107年7月16日易科罰金執行完畢）。②因施
    用、持有毒品案件，經本院以107年度審訴字第707號判決就
    施用毒品部分處有期徒刑5月、7月；就持有毒品部分處有期
    徒刑8月，案經上訴，經臺灣高等法院以107年度上訴字第32
    06號判決就施用毒品部分判決上訴駁回；就持有毒品部分則
    撤銷原判決，改處有期徒刑4月，並就前述有期徒刑5月、4
    月得易科罰金部分定應執行刑有期徒刑7月確定（有期徒刑
    得易科罰金部分嗣於108年1月25日易科罰金執行完畢）。後
    上開①②罪中不得易科罰金之有期徒刑7月、7月部分，經臺灣
    高等法院以108年度聲字第1367號裁定應執行有期徒刑1年確
    定，並於108年9月12日徒刑執行完畢等情。有臺灣高等法院
    被告前案紀錄表附卷可考（見本院卷第15至27頁），是其於
    受徒刑之執行完畢後，5年以內故意再犯本案有期徒刑以上
    之各罪，應屬累犯。
　⑵復參酌司法院釋字第775號解釋意旨，審酌被告前案所犯之施
    用、持有毒品案件，與本案所犯販賣毒品案件，均同屬違反
    毒品危害防制條例案件，堪認被告對刑罰之反應力薄弱，未
    能從前案刑之執行收矯正改善之效，一併衡酌其本案犯罪情
    節，認適用刑法第47條第1項規定加重其刑，並無罪刑不相
    當之情事，爰依上開規定加重其刑。
　⒉被告客觀上已著手於販賣行為之實行，惟因佯裝購毒之員警
    自始不具購買真意，就本案毒品之交易無達成真實合意，為
    未遂犯，爰依刑法第25條第2項規定減輕其刑。並依法先加
    後減之。
　⒊本案無毒品危害防制條例第17條第1項減刑規定之適用：
　　毒品危害防制條例第17條第1項關於供出毒品來源，因而查
    獲其他正犯或共犯者，減輕或免除其刑之規定，旨在鼓勵被
    告或犯罪嫌疑人具體提供其毒品上游，使偵查機關得據以擴
    大追查毒品來源，俾有效斷絕毒品之供給，以杜絕毒品泛濫
    ，因此若被告願意供出毒品來源之上手，並因而使偵查機關
    查獲其他正犯或共犯者，固可邀上開減免其刑之寬典。惟該
    條項所指「因而查獲」之「查獲」係屬偵查機關之權限，而
    非法院之職權。故倘被告被查獲後供出毒品來源之線索，自
    應由偵查機關負責調查核實，法院原則上依訴訟進行程度，
    向相關偵查機關查詢，並根據偵查機關已蒐集之資料綜合判
    斷，而據以論斷被告所為是否符合上述減免其刑規定之要件
    （最高法院111年度台上字第101號判決意旨參照）。經查：
　⑴辯護意旨雖以：被告為警查獲後，在由員警帶返北勢派出所
    之路途中，曾於車輛行經環中東路麥當勞時向同車員警稱「
    小武」即在該麥當勞內，但同車員警未入內逮捕致未查獲「
    小武」。且被告於警詢時已供稱「小武」為「簡吉祥」，且
    其當日所駕車輛、扣案如附表一編號3、4所示手機均為「小
    武」所使用，是被告已盡可能提供其所知悉，且得特定「小
    武」身分之資訊予員警，然員警未發動偵查程序、未試圖從
    車輛或嘗試破解扣案手機以進行查緝，則員警怠於偵查之不
    利益應不能由被告承擔，且相關實務見解亦認只要被告對於
    揭發或提供毒品來源能提出詳實、具體之線索，查獲與否則
    屬於偵查機關之權限，法院應根據偵查機關所蒐集之證據綜
    合認定有無「因而查獲」，是被告應已合於毒品危害防制條
    例第17條第1項規定之適用等語。
　⑵然依據被告於警詢時供稱：扣案之SAMSUNG、NOKIA手機都不
    是伊的，伊不知道密碼；伊駕駛之ASC-0573號車主是誰伊不
    知道；伊的朋友綽號是「小武」，叫「簡吉祥」，但不確定
    是否為真實姓名，年籍資料也不清楚等語（見偵卷第24至25
    頁）；於偵查中陳稱：扣案手機都不是伊的，伊也不知道車
    上有手機，是警察搜出來的；「小武」的真實姓名年籍伊都
    不知道等語（見偵卷第123頁、第208頁）。可知被告於偵查
    中僅泛稱係受「小武」指示前往交易地點，但未能提出「小
    武」之真實姓名或年籍資料供員警追查，且亦不知悉其當時
    駕駛車輛、查扣之手機為何人所有。一併參佐證人黃文凱於
    本院審理中證稱：當時被告未供述「小武」的年籍資料或聯
    絡電話，無法進一步查詢，扣案手機被告也否認是他的，且
    堅持不解鎖，伊在過程中有和被告說如果可以找到「小武」
    可以事後聯繫伊，但被告沒有聯繫等語（見本院卷第250至2
    51頁）。堪認被告於警詢時及其後均未向員警提供得以識別
    「小武」真實身分或可供查緝之資訊，復未向員警陳述扣案
    手機為其與「小武」聯繫之手機，或係「小武」與其餘購毒
    者聯繫之工具，亦未配合解鎖，致未能查知扣案手機之搭配
    之門號、IMEI（扣案手機均標註「門號、IMEI不詳」）等資
    料，足見被告提供之前開內容，未能使員警進一步查得具體
    特定之對象。
　⑶又因被告未能提供「小武」確切之年籍資料或足資識別之資
    訊，且亦未有其餘證據可認「小武」與本案有關，故未查獲
    其餘正犯或共犯乙節，有桃園市政府警察局平鎮分局110年1
    2月9日平警分刑字第1100040946號函暨員警之職務報告在卷
    可按（見本院卷第175至177頁）。又卷內既有事證亦不足以
    特定「小武」之實際身分，難認本案有因被告供述而查得「
    小武」等共犯或上游成員，自無毒品危害防制條例第17條第
    1項「供出毒品來源，因而查獲其他正犯或共犯者」該減刑
    規定之適用。
　⑷辯護意旨雖認員警怠於查緝上開車輛所有人、嘗試破解上開
    手機內容致未能查獲「小武」，該不利益不應由被告承擔云
    云。然扣案如附表一編號3、4之手機既無法知悉搭配之門號
    、解鎖密碼等相關資訊，被告亦稱非其所有，均如前述；則
    於查明扣案手機與本案販賣毒品行為間是否具有關聯，或在
    取得扣案手機所有人之同意前，員警自難直接破解手機予以
    解鎖。另參諸證人黃文凱於本院審理中證稱：被告當時有說
    車子不是他的，員警查完認為無遺留之違禁品，就會查明車
    主請車主領回，因被告提供「小武」之年籍或聯絡方式，故
    未藉由車主繼續追查「小武」等語（見本院卷第250頁）。
    可認員警就上開車輛部分亦未能獲得確切之相關線索。是辯
    護意旨此部分所指，難認有據。
　⑸至被告供稱其曾於返回北勢派出所之路途中，向同車員警稱
    「小武」即在環中東路麥當勞乙節。然與被告同車返回北勢
    派出所之證人即員警鄭榮捷、彭建鈞均到庭證述：對此事沒
    有印象或不清楚等語（見本院卷第292至294頁）；證人黃文
    凱、林逸群亦為相同內容之證述（見本院卷第249頁、第258
    至259頁）。是此部分僅有被告片言，自難逕為被告為有利
    之判斷。
　㈣本院審酌被告應知毒品戕害人之身心健康，且危害社會秩序
    ，仍漠視毒品之危害性，與「小武」共同為本案販賣第三級
    毒品行為，若其所為既遂，勢必助長毒品流通，自應非難；
    並考量被告犯後否認犯行之犯後態度，復斟酌其就本案參與
    之程度、角色分工，及其本案販賣之毒品種類為2種、對象
    為1人、次數1次及犯行幸為警及時查獲所生之危害等情；再
    兼衡其犯罪之動機、目的、手段，及於本院審理中自述高中
    畢業之智識程度、從事建築包商工作之生活經濟狀況（見本
    院卷第309頁）等一切情狀，量處如主文所示之刑。
三、沒收部分：
  ㈠扣案如附表一編號1、2所示之物，經鑑定分別檢出第三級毒
    品4-甲基甲基卡西酮、愷他命成分乙節，如前所述，堪認均
    屬違禁物。是除鑑驗用罄之部分外，爰依刑法第38條第1項
    規定，宣告沒收。另盛裝上開毒品之各該包裝袋，因沾附有
    盛裝之毒品而難以析離，且無析離之必要與實益，應將各該
    包裝袋整體視為第三級毒品，一併宣告沒收。
  ㈡扣案如附表一編號3、4所示之手機各1支，因無法知悉其搭配
    之門號號碼，而乏積極事證可認與被告本案犯行確有所關聯
    ，爰不諭知沒收，併予敘明。
據上論斷，應依刑事訴訟法第299條第1項前段，毒品危害防制條
例第4條第6項、第3項，刑法第11條、第28條、第47條第1項、第
25條第2項、第38條第1項，判決如主文。
本案經檢察官林穎慶提起公訴，檢察官劉哲名到庭執行職務。
中　　華　　民　　國　　111 　年　　5 　　月　　13　　日
                  刑事第四庭  審判長法  官  黃柏嘉
                                    法  官  張家豪
                                    法　官　陳韋如
以上正本證明與原本無異。
如不服本判決應於收受判決後20日內向本院提出上訴書狀，並應敘述具體理由。其未敘述上訴理由者，應於上訴期間屆滿後20日內向本院補提理由書(均須按他造當事人之人數附繕本)「切勿逕送上級法院」。 　　　　　　　                                                                書記官　劉貞儀
中　　華　　民　　國　　111 　年　　5 　　月　　13　　日
附錄本案論罪科刑法條：
毒品危害防制條例第4條：
製造、運輸、販賣第一級毒品者，處死刑或無期徒刑；處無期徒
刑者，得併科新臺幣三千萬元以下罰金。
製造、運輸、販賣第二級毒品者，處無期徒刑或十年以上有期徒
刑，得併科新臺幣一千五百萬元以下罰金。
製造、運輸、販賣第三級毒品者，處七年以上有期徒刑，得併科
新臺幣一千萬元以下罰金。
製造、運輸、販賣第四級毒品者，處五年以上十二年以下有期徒
刑，得併科新臺幣五百萬元以下罰金。
製造、運輸、販賣專供製造或施用毒品之器具者，處一年以上七
年以下有期徒刑，得併科新臺幣一百五十萬元以下罰金。
前五項之未遂犯罰之。

附表一：
編號 項目 數量 說明 備註 1 毒品咖啡包（含包裝袋） 6包 驗前毛重44.9428公克（淨重37.9561公克），因鑑驗取用0.2724公克鑑定，驗餘淨重37.5837公克；檢出第三級毒品4-甲基甲基卡西酮成分（純質淨重1.3515公克） 參臺北榮民總醫院110年1月26日北榮毒鑑字第C0000000號毒品成分鑑定書、110年3月15日北榮毒鑑字第C0000000-Q號毒品純度鑑定書（見偵卷第193至195頁）  2 愷他命（含包裝袋） 1包 驗前毛重0.9568公克（淨重0.7177公克），因鑑驗取用0.0035公克鑑定，驗餘淨重0.7142公克；檢出第三級毒品愷他命成分  3 藍色SAMSUNG手機（門號、IMEI均不詳） 1支 無積極事證可認與被告本案販賣毒品事宜有所關聯  4 白色NOKIA手機（門號、IMEI均不詳） 1支   

附表二：（檔名：「現場錄音.WAV」之部分勘驗結果）
影片時間 勘驗結果 00：47：23至 00：48：18 （背景有開車門聲） 甲方：哈囉？是你嗎？ 乙方：蛤？ 甲方：是你嗎？ 乙方：嘿啊。菸可以抽吧？一般的啦，一般的。（背景有關門聲） 乙方：兩組。 甲方：什麼兩組？ 乙方：飲料。 甲方：不，兩、兩組是什麼意思？ 乙方：啊不是3送1嗎？ 甲方：對，啊你等於，等於是要8 包就對了？老       闆～ 乙方：嘿，8包。 丙方：你、你繞，繞一圈啦。 甲方：好我繞一圈啦齁，阿你菸呢？ 乙方：菸一隻小的。 甲方：呴，我跟你講喔，我已，我我我沒有帶到       那麼多啦齁，補你差，欸啊，再補你兩包       啦。 乙方：再補我兩包？ 甲方：對啊，送的沒有啊。 乙方：什麼意思？ 甲方：我等一下，我等一下，等一下齁， 乙方：嘿 甲方：等一下再幫你送過來好不好？ 丙方：等一下送過來也是可以啊，不過要幾點，       因為我們剛才8 點半打那個. . . 甲方：沒有現在是專、專車，齁好不好？ 乙方：專車什麼意思？ 甲方：專車幫你們送啦，這樣好嗎？ 乙方：好啦好啦， 甲方：啊這樣好嗎？這樣... 乙方：那我錢... 甲方：你... 00：48：19至 00：49：19 乙方：你現在多少？ 甲方：我這邊6包嘛，6包。 乙方：6包... 甲方：6包你都給我嘛，我加一支菸嘛。對不       對？ 乙方：嘿， 甲方：齁。 丙方：6包可以... 乙方：那我現在這樣子，我先跟你拿一組的， 丙方：你...看網路你稱，三送一... 乙方：我的，我的意思是說我先拿，我先給你一       組的。 甲方：嘿， 乙方：一組21嘛，21再隻小的菸， 甲方：嘿， 乙方：小的菸兩張嘛， 甲方：對。 乙方：啊我先給你41。 甲方：好。OK，也可以啦。 乙方：嘿啊，啊你等一下來你再給我那一組。 甲方：好，哎呀，老闆～ 丙方：這樣算多少？ 甲方：這樣算多少喔？ 乙方：嗯， 丙方：對啊。 甲方：啊41就對阿。 丙方：41喔... 甲方：來，1..2..3.. 乙方：啊... 甲方：4啦齁，來4....3加1嘛 乙方：嘿， 甲方：對吧，送你1 組嘛，對嘛，有沒有？有沒       有？ 丙方：這要放☆喔？（聽不清楚，00：49：01）甲方：對啦，不會騙你們的啦，我們做，做生意       是老實的，你聽的懂嗎。怎麼等？不用等       了啦。 丙方：沒啦，我看一下， 甲方：還要很遠啦，好嗎？...現金啦齁，阿       兄，謝謝啦 00：49：20至 00：50：17 甲方：嘿嘿嘿，我們這... 乙方：你要找我... 甲方：等下我再回報一下，我立刻給你們送過來       齁。 乙方：齁， 丙方：回報，欸...等下還要...還要幾包？還       要？ 乙方：再一組就好啦， 丙方：再一組... 乙方：嘿啊， 甲方：沒啦，啊你等... 丙方：我、我錢沒有就先給你喔。 甲方：我知道，我知道，我等下送來的時候，你       再拿，好不好？ 乙方：對啊， 甲方：齁，來，4千...3Q very much。 乙方：再往外面停， 甲方：好好好，啊你等下要再1組就對了齁？ 乙方：嘿啊，1組 甲方：喔你娘勒，你在家裡搖頭會爽喔？ 丙方：現在☆（聽不清楚，00：49：54）很難       叫。 甲方：☆（聽不清楚，00：49：56） 乙方：你要找我， 甲方：找你900 喔？ 乙方：對啊，你要找我900啊。 甲方：沒得找啊， 乙方：沒得找？ 甲方：對啊，我會來啦，你放心啦，有錢賺為什       麼不來 乙方：你一定...啊， 甲方：對不對？反正我差你900嘛...啊不要不要       不要，來差你500 ，我這邊認了，差比較       少，500 ，先找你400 齁， 乙方：800...☆（聽不清楚，00：50：13） 甲方：你放心啦，有錢賺我一定來拉，我先，我       先， 丙方：等等等等等等等等... 備      註 甲方為被告陳國龍、乙方為員警黃文凱、丙方為員警林逸群